# 购买不构成业务的子公司的会计处理问题

提问人：Yanlinqin 时间：2010-04-16 11:34:24
A公司以货币资金购买B公司100%股权，B公司是C上市公司的控股股东。现认定B，C公司的资产负债不能构成业务。试问A公司的购买成本与B公司净资产之间的差异在A公司个别报表和合并报表上分别如何处理？
[ 本帖最后由 Yanlinqin 于 2010-4-16 11:46 编辑 ]

回答人：chenyiwei
回复 楼主 Yanlinqin 的帖子收购不能构成业务的企业的控股股权，在合并报表层面按照“支付一个总价购入一个资产负债包”的方式处理。《讲解 2008 》第 21 章有提到：“如果一个企业取得了对另一个或多个企业的控制权，而被购买方（或被合并方）并不构成业务，则该交易或事项不形成企业合并。企业取得了不形成业务的一组资产或是净资产时，应将购买成本按购买日所取得各项可辩认资产、负债的相对公允价值基础进行分配，不按照企业合并准则进行处理。”